【裁判字號】    92,全聲,75
【裁判日期】    920404
【裁判案由】    
【裁判全文】
臺灣板橋地方法院民事裁定  九十二年度全聲字第七五號
    聲  請  人  己○○
                癸○○
                戊○○
                甲○○
    相  對  人
    即  債務人  乙○○
                丁○○
                子○○
                丙○○
                辛○○
                壬○○
    相  對  人
    即  債權人  庚○○
右當事人間聲請撤銷假扣押事件，本院裁定如左：
    主      文
聲請駁回。
聲請程序費用由聲請人負擔。
    理      由
一、本件聲請意旨略以：本件假扣押裁定之債權人與債務人間，就本件假扣押裁定所
    提存之擔保金業已經受擔保利益人即債務人同意並由債權人取回，故本件假扣押
    之原因消滅，該裁定已業無存在之必要。惟本件假扣押裁定之債權人及債務人均
    怠為行使其聲請撤銷之權利，業已影響聲請人之權益甚鉅。而債務人於臺灣高等
    法院八十九年度上更（四）字第二一八號審理中更主張聲請人可代位聲請撤銷假
    扣押，為此檢附鈞院八十一年度全日字第一一四○號假扣押裁定、八十一年度民
    執全日字第八○八號假扣押執行筆錄、臺灣高等法院八十九年度上更（四）字第
    二一八號聲請人所提出之聲明狀、聲明上訴狀、債務人等之聲請再開辯論狀等影
    本各一件，依民法第二百四十二條之規定，狀請鈞院裁定准予撤銷假扣押等語。
二、按債務人得聲請撤銷假扣押者，依民事訴訟法第五百二十九條及第五百三十條之
    規定，或以該債權人未依債務人之聲請於限期內就該保全之請求起訴，或該債權
    人聲請假扣押之原因消滅或其他命假扣押之情事變更者等為由，債務人始得依該
    法律所規定之事由，聲請撤銷假扣押裁定。惟該條所稱之「假扣押之原因消滅」
    者，係指債權人於聲請假扣押時，所主張之假扣押原因，已無日後不能強制執行
    或甚難執行之虞，或以應在外國為強制執行，現已得於國內強制執行等是；又該
    所謂之「命假扣押之情事變更」者，則指債權人依假扣押保全執行之請求已歸消
    滅或經本案判決予以否認，或已喪失其請求假扣押之權利等情形而言（最高法院
    八十八年度台抗字第二一七號參照）。
三、經查，本件債權人為保全其對債務人之債權，向本院聲請裁定准予假扣押後，並
    聲請假扣押執行在案，債權人之本案請求亦經臺灣臺北地方法院八十一年度北簡
    民字第四○五九號判決債權人勝訴確定，經本院依職權調閱本院八十一年度全日
    字第一一四○號、八十一年度民執全日字第八○八號假扣押程序暨執行卷、臺灣
    臺北地方法院八十一年度北簡民字第四○五九號給付票款訴訟卷核閱無訛。是以
    本件債權人依假扣押所欲保全之請求既經本案判決勝訴確定，債務人須依判決內
    容清償其債務，顯難認其假扣押之原因消滅或其他命假扣押之情事變更，本件又
    無其他得因聲請准予撤銷假扣押之情形，故聲請人以本件假扣押裁定所提存之擔
    保金業已經受擔保利益人即債務人同意並由債權人取回，而代位債務人聲請撤銷
    本件假扣押裁定，為無理由，應予駁回。
四、依民事訴訟法第九十五條、第七十八條，裁定如主文。
中      華      民      國    九十二    年      四      月      四      日
                                    臺灣板橋地方法院民事第二庭
~B法      官  林玫君
右為正本係照原本作成
如對本裁定抗告須於裁定送達後十日內向本院提出抗告狀
中      華      民      國    九十二    年      四      月      四      日
~B法院書記官  王政煌


司法院資訊處製作；財團法人民間司法改革基金會備份。
